【裁判字號】    98,簡上,392
【裁判日期】    981117
【裁判案由】    妨害名譽
【裁判全文】
臺灣臺北地方法院刑事判決             98年度簡上字第392號
上  訴  人
即  被  告  丁○○
上列上訴人即被告因妨害名譽案件，不服本院於中華民國九十八
年八月二十八日所為九十八年度簡字第二六二五號第一審簡易判
決（聲請簡易判決處刑案號：臺灣臺北地方法院檢察署九十八年
度偵字第一二四七四號），提起上訴，本院管轄之第二審合議庭
判決如下：
    主  文
上訴駁回。
    事  實
一、丁○○係位於臺北市中山區○○○路○段一一四號台衣中山
    大樓之管理員，負責大樓進出人員管制及收取大樓管理費。
    於民國九十八年四月三十日二十一時三十分許，在該棟大樓
    一樓「法國巴黎婚紗館」門口騎樓上，與上開婚紗館負責人
    丙○○就繳付大樓管理費之方式發生爭執，詎丁○○竟基於
    公然侮辱之犯意，在上開不特定多數人得以共見共聞之公眾
    得出入之場所，公然以「王八蛋」、「妳生出來的小孩不是
    好東西」等語辱罵當時懷胎八月之丙○○，足以貶損丙○○
    之人格及名譽。
二、案經丙○○訴由臺灣臺北地方法院檢察署檢察官偵查聲請以
    簡易判決處刑。
    理  由
一、訊據上訴人即被告固坦認伊係位於臺北市中山區○○○路○
    段一一四號台衣中山大樓之管理員，事發當時，有至「法國
    巴黎婚紗館」與店內員工討論管理費之事等情，惟矢口否認
    有何公然侮辱犯行，辯稱：九十八年四月三十日二十二時後
    ，伊至「法國巴黎婚紗館」請證人甲○○就「法國巴黎婚紗
    館」超時用電的部分簽字認證，伊同時請證人甲○○轉告其
    老闆管理費以後不要開遠期支票，甲○○就把此事告訴當時
    站在櫃檯的告訴人丙○○，告訴人就很不悅的說：「多開幾
    天都不行喔」，還對伊大吼，跟伊吵起來，伊掉頭就走了，
    後來告訴人追到服務臺，說：「管理員怎麼樣，這麼老了，
    沒有出息」等語，伊才跟告訴人說：「心地善良一點，不要
    影響妳的孩子」，事實上是告訴人先辱罵伊，伊並沒有以「
    王八蛋」、「妳生出來的小孩不是好東西」等語辱罵告訴人
    ；證人甲○○、乙○○均係告訴人店內之員工，並非客觀之
    第三人，所為證詞均屬附和告訴人之不實證詞，自不足採信
    云云。
二、經查：
  (一)被告確有於九十八年四月三十日二十一時三十分許，在上開
    「法國巴黎婚紗館」門口騎樓處，因與該婚紗館負責人即告
    訴人就繳付大樓管理費之方式發生爭執，而以「王八蛋」、
    「妳生出來的孩子不是好東西」等語辱罵告訴人等情，業據
    告訴人於本院九十八年十一月三日審理時指訴：伊係擔任位
    於臺北市○○○路○段一一四號「法國巴黎婚紗館」之總經
    理，九十八年四月三十日二十一時三十分許，被告前來伊任
    職之上開婚紗館內，要證人即店內副總甲○○簽名確認大樓
    水塔加用超時之時間，然後被告就開始咆哮，說伊任職之婚
    紗館管理費不繳，支票時間開太久等語，因當時店內有很多
    客人，伊就請被告先出去，被告不願意就站在婚紗館門口大
    聲地說管理費的事，嗣後伊把被告拉出來到店門外的人行道
    上，被告就大聲的罵伊，有用「王八蛋」、「王九蛋」、「
    妳生出來的小孩不是什麼好東西」等語罵伊，當時伊已經懷
    孕八個月了等語；證人甲○○於上開同一審理期日證稱：伊
    擔任位於臺北市○○○路○段一一四號「法國巴黎婚紗館」
    之主管，九十八年四月三十日二十一時三十分許，伊正在店
    內櫃檯處理公事，被告進到店內提到收管理費的事，被告說
    話的聲音較大，因店內當時有很多客人，伊覺得這樣不妥，
    就勸被告說話聲音小聲點，剛好告訴人進來看到這個情形，
    也勸被告說話不要這麼大聲，但被告還是說話很大聲，告訴
    人就請被告到門口外面去談，談的過程中發生爭執，被告就
    在店門外騎樓上以「妳生出來的孩子不是好東西」、「王八
    蛋」、「王九蛋」等語辱罵告訴人等語；證人乙○○於上開
    同一審理期日證稱：伊任職於位於臺北市○○○路○段一一
    四號之「法國巴黎婚紗館」，九十八年四月三十日二十一時
    三十分許，伊在上開店內上班，當時被告要來店裡收管理費
    ，因為被告說話較大聲，當時店內又有很多客人，店內主管
    告訴人還有證人甲○○就請被告到外面去說，被告的態度很
    不好，就用言語攻擊說一些罵人的話，從店門口出來到騎樓
    ，被告都一直在罵，被告有罵告訴人「王八蛋」，還有說告
    訴人生下來的小孩也不是什麼好東西等語明確，且互核相符
    ；另被告復不爭執伊於九十八年四月三十日晚上，有至「法
    國巴黎婚紗館」，因管理費之事與告訴人起口角爭執等情；
    是堪信被告確有告訴人所指訴之上開辱罵告訴人之事實，被
    告辯稱：其並無以前揭言語辱罵告訴人云云，自不可採。被
    告另辯稱證人甲○○、乙○○均為告訴人之員工，所為證詞
    自不可採信云云，惟證人甲○○、乙○○均已在本院具結擔
    保其證詞之可信性，雖彼等同為任職於「法國巴黎婚紗館」
    之員工，告訴人為彼等之主管，惟在別無其他事證可證明彼
    等證詞有所偏頗而與事實不符之情況下，尚難認彼等甘冒偽
    證之風險而故為對被告不利之證詞。
  (二)又被告辱罵告訴人之地點在「法國巴黎婚紗館」門口騎樓處
    ，當時「法國巴黎婚紗館」店內客人眾多，騎樓又係往來之
    民眾頻繁經過之處，是該處自屬不特定人或多數人得共聞共
    見之場所，而被告辱罵告訴人之行為係在不特定人或多數人
    得以共聞共見之狀態。按所謂侮辱者，係指以言語或舉動相
    侵慢而言，亦即直接對人詈罵、嘲笑或其他表示，足以減損
    特定人之聲譽。告訴人於事發當時懷孕八個月，為告訴人證
    述在卷，本案被告於前揭時、地，在多數人得以共見共聞之
    情況下，以「王八蛋」、「妳生出來的小孩不是什麼好東西
    」之言詞辱罵已懷孕八個月之告訴人，衡情已使告訴人感到
    難堪，並足以減損告訴人之聲譽及人格，更造成時為孕婦之
    告訴人心理上之不快。綜上，本件事證明確，被告犯行堪以
    認定，應依法論科。
三、核被告所為，係犯刑法第三百零九條第一項公然侮辱罪。原
    審認定被告犯行明確，依刑事訴訟法第四百四十九條第一項
    、刑法第三百零九條第一項、第四十二條第三項、刑法施行
    法第一條之一第一項、第二項前段，判處被告罰金新臺幣參
    仟元，如易科勞役，以新臺幣一千元折算一日，經核其認事
    用法均無違誤，量刑亦稱妥適。被告提起上訴，猶執前詞否
    認犯行，自無理由，其上訴應予駁回。
據上論斷，應依刑事訴訟法第四百五十五條之一第一項、第三項
、第三百六十八條，判決如主文。
本案經檢察官謝憲杰到庭執行職務。
中    華    民    國    98    年    11    月    17    日
                    刑事第九庭  審判長法  官  林怡秀
                                      法  官  徐淑芬
                                      法  官  劉素如
上正本證明與原本無異。
不得上訴。
                                      書記官  陳育君
中    華    民    國    98    年    11    月    17    日


司法院資訊處製作；財團法人民間司法改革基金會備份。
